【裁判字號】    97,上易,334
【裁判日期】    970307
【裁判案由】    傷害
【裁判全文】
臺灣高等法院刑事判決                 97年度上易字第334號
上  訴  人  臺灣臺北地方法院檢察署檢察官
被      告  乙○○
                      6樓
選任辯護人  陳  明律師
上列上訴人因被告傷害案件，不服臺灣臺北地方法院96年度易字
第2144號，中華民國96年12月31日第一審判決（起訴案號：臺灣
臺北地方法院檢察署96年度偵字第10945號），提起上訴，本院
判決如下：
    主  文
上訴駁回。
乙○○緩刑貳年。
    事  實
一、乙○○於民國（下同）96年4月29日22時45分許，因臺北市
    ○○路○段157巷口前因道路施工，無法進入，返回住處，其
    乃駕駛自小客車逆向行經臺北市○○路○段147巷15弄18號前
    ，並於等待其子自住處下樓，挪動停車位時，適甲○○亦駕
    駛自小客車在該處停車，2人因對方車輛頭燈於等停時未關
    掉問題，而發生口角爭執，乙○○竟基於傷害他人身體之犯
    意，以徒手之方式，歐打甲○○，以致甲○○受有左耳6×3
    公分紅腫之傷害。
二、案經甲○○訴由臺灣臺北地方法院檢察署檢察官偵查後起訴
    。
    理  由
壹、程序方面：
    按被告以外之人於審判外之言詞或書面陳述，除法律有規定
    者外，不得作為證據。又被告以外之人於審判外之陳述，雖
    不符前4 條之規定，而經當事人於審判程序同意作為證據，
    法院審酌該言詞陳述或書面陳述作成時之情況，認為適當者
    ，亦得為證據，當事人、代理人或辯護人於法院調查證據時
    ，知有第159 條第1 項不得為證據之情形，而未於言詞辯論
    終結前聲明異議者，視為有前項之同意，刑事訴訟法第159
    條第1項、第159條之5分別定有明文。查本件證人即告訴人
    甲○○於警詢及偵查中所為之陳述，固為被告以外之人於審
    判外之陳述，屬傳聞證據，惟公訴人、被告及其辯護人就前
    開審判外之陳述，迄至言詞辯論終結前，均未表示異議，而
    本院審酌告訴人甲○○陳述作成時之情況，核無違法取證及
    證明力明顯過低之瑕疵，亦認為以之作為證據為適當，揆諸
    上開規定，本院認告訴人甲○○於警詢及偵查中所為之證言
    俱有證據能力。
貳、實體方面：
一、上揭犯罪事實，業經被告乙○○於原審及本院審理中坦承不
    諱，核與告訴人於警詢及偵查中指述情節相符合（見96年度
    偵字第10945號卷第5頁至第6頁、第27頁至第28頁），並有
    仁愛醫院驗傷診斷書1份在卷可稽，足徵被告前開自白與事
    實相符合，堪予採信。本件事證明確，被告犯行洵堪認定，
    應依法論科。
二、核被告所為係犯刑法第277條第1項之傷害罪。原審因適用刑
    法第277條第1項、第41條第1項前段，刑法施行法第1條之1
    ，審酌被告僅因車輛頭燈於停車時未關掉問題，於發生口角
    爭執後，即為上開暴行，所為實屬非是，惟念及告訴人所受
    傷勢非重，被告於犯罪後已坦承犯行，態度良好等一切情狀
    ，量處如主文所示之刑，並諭知易科罰金之折算標準。經核
    其認事用法並無違誤，量刑亦稱妥適。檢察官上訴謂被告犯
    後拒絕承認犯行、態度不佳、原審量刑過輕，為無理由，應
    予駁回。又被告於本院審理時已向告訴人表示歉意，告訴人
    亦表示接受之意，且被告未曾因故意犯罪受有期徒刑以上刑
    之宣告，有卷附本院被告前科記錄表可稽，本院因認被告經
    此刑之宣告後當知警惕，信無再犯之虞，因認被告所受刑之
    宣告以暫不執行為適當，爰併予宣告緩刑2年，以勵自新。
據上論斷，應依刑事訴訟法第368條、刑法第74條第1項第1款，
判決如主文。
本案經檢察官呂光華到庭執行職務。
中    華    民    國    97    年    3    月    7    日
                  刑事第九庭審判長法  官  劉景星
                                  法  官  吳啟民
                                  法  官  王敏慧
以上正本證明與原本無異。
不得上訴。
                                  書記官  丁淑蘭
中    華    民    國    97    年    3     月    7     日
附錄本案論罪科刑法條全文：
中華民國刑法第277條
（普通傷害罪）
傷害人之身體或健康者，處3年以下有期徒刑、拘役或1千元以下
罰金。
犯前項之罪因而致人於死者，處無期徒刑或7年以上有期徒刑；
致重傷者，處 3 年以上 10 年以下有期徒刑。


司法院資訊處製作；財團法人民間司法改革基金會備份。
